# 公司将银行借款转借给其他公司，那么公司向银行的借款利息支出，能否全额税前列支？

提问人：cr999 时间：2011-05-09 16:39:04
公司将银行借款部分转借给其他公司（包括关联公司），那么公司向银行的借款利息支出，能否全额税前列支？
该公司其他应收款 有 几千万， 银行借款有 几千万。
最好能给出相关的文件依据，谢谢！

回答人：chenyiwei
根据《企业所得税法实施条例》第三十八条，并未规定被挪用的贷款的利息支出不得税前扣除。